臺灣基隆地方法院基隆簡易庭民事小額判決
原　　　告　臺灣麥克股份有限公司
法定代理人　丁○○
訴訟代理人　乙○○
被　　　告　丙○○
訴訟代理人　甲○○
上列當事人間請求清償債務事件，本院於96年7月19日言詞辯論
終結，判決如下：
    主  文
被告應給付原告新台幣肆萬柒仟零捌拾元，及自民國九十五年六
月二十一日起至清償日止，按年息百分之五計算之利息。
原告其餘之訴駁回。
訴訟費用新台幣壹仟元由被告負擔。
本判決原告勝訴部分得假執行。但被告如於假執行程序實施前以
新台幣肆萬柒仟零捌拾元為原告預供擔保，得免為假執行。
    理由要領
一、本件原告主張被告於民國（下同）95年4月2日以分期付款方
    式，與原告簽定訂購單及分期付款約定書，購買原告分期總
    價款新台幣（下同）59,270元之書籍，雙方並約定頭期款為
    7,910元，其餘價款分12期支付，自95年5月起至96年4月止
    ，每月20日前支付4,280元，若有一期未能按時付款，則視
    為全部到期，並按年息5%計算之遲延利息。詎被告僅支付頭
    期款7,910元及第一期分期款項4,280元，合計12,190元後，
    即未按時支付分期款項，尚積欠原告47,080元，求為判決被
    告應給付原告47,080元及自95年5月10日起至清償日止，按
    年息5%計算之遲延利息。
二、被告並不爭執確有與原告簽定上開訂購單及分期付款約定書
    ，並已繳納頭期款7,910元及第一期分期款項4,280元，合計
    12,190元後，即未按時支付分期款項，尚積欠原告47,080元
    等情，惟辯稱業於95年4月5日以功能及效果不符之理由，以
    電話告知解除該銷售契約並同意賠償原告之損失，並經原告
    方面表示同意被告退書之要求，惟事後原告方面卻多方藉詞
    拖延，亦未依約派人前來辦理被告退書事宜，經被告於95年
    6月1日以存證信函通知原告解除契約之要求，仍未獲原告置
    理等語，請求駁回原告之訴，並願供擔保請准宣告免為假執
    行。
三、依上開兩造所述，本件之爭點在於系爭購書契約是否業經合
    法解除。
四、得心證之理由：
  (一)按郵購或訪問買賣之消費者，對所收受之商品不願買受時，
    得於收受商品後七日內，退回商品或以書面通知企業經營者
    解除買賣契約，無須說明理由及負擔任何費用或價款。郵購
    或訪問買賣違反前項規定所為之約定無效。契約經解除者，
    企業經營者與消費者間關於回復原狀之約定，對於消費者較
    民法第二百五十九條之規定不利者，無效。消費者保護法第
    19條定有明文。又消費者保護法第18條、第19條規定，於以
    郵購買賣或訪問買賣方式所為之服務交易，準用之，消費者
    保護法第19條之1亦定有明文。
  (二)本件被告所買之書籍係在開放式展場向原告所購得之商品，
    依一般商場展示之書籍，多由各經銷商派駐該會場之業務員
    ，透過推銷方式，向前往參觀之消費者推銷商品，刺激消費
    者購買慾，再進一步使消費者產生興趣而向之購買商品並訂
    定契約，故其性質有如以訪問買賣方式所為之服務交易，自
    亦有消費者保護法之適用。是被告於收受原告所交付之書籍
    後，如對其所收受之書籍商品不願買受時，當得依消費者保
    護法第19條之1準用同法第19條規定，於收受商品後七日內
    ，退回商品或以書面通知原告解除買賣契約，且無須說明理
    由及負擔任何費用或價款。惟被告於95年4月4日收受原告所
    寄送之書籍商品後，並未在七日內退回商品或以書面通知原
    告解除買賣契約，僅在95年6月1日以存證信函表示要求解除
    契約，揆諸前揭說明，自難謂符合消費者保護法第19條規定
    而生契約解除之效力。又被告雖辯稱已在95年4月5日以電話
    向原告解除該買賣契約，原告亦同意被告之要求等語，惟此
    均經原告否認，被告復無法提出具體事證以實其說，自難為
    有利於被告之認定。
  (三)綜上所述，兩造間之買賣契約既經合法成立，且無契約合法
    解除之情事存在，被告自應依約給付買賣價金。從而，原告
    依買賣之法律關係，請求被告依約一次給付未清償之分期款
    項47,080元，及自95年6月21日【依原告分期付款約定書第3
    條約定：「立約人在付款期間（於繳付頭期款後，次月20日
    起開始繳付各期期款）未能依約繳付各期款項，即自遲延之
    日起喪失分期之利益而視為全部到期，並且依照貴公司請求
    一次付清全部貨款及按年利率百分之五計算之利息。」是被
    告下一期給付之日期應為95年6月20日，其遲延給付日期自
    應從繳付翌日起算。】起至清償日止，按年息5%計算之利息
    ，為有理由，應予准許；逾上開金額部分之請求，於法無據
    ，應予駁回。
  (四)本件係小額程序為被告敗訴之判決，依民事訴訟法第436條
    之20規定，應依職權宣告假執行，並依被告聲請酌定相當擔
    保金宣告免為假執行。
  (五)訴訟費用額即第一審裁判費1,000元，因原告所請求之未清
    償分期款項均獲得勝訴，僅遲延利息部分之起算日請求有誤
    ，故訴訟費用皆由被告負擔。
中　　華　　民　　國　　96　　年　　7 　　月　　31　　日
                  簡易庭法  官  林玉珮
以上正本係照原本作成。
對於本件判決如有不服，應於收受送達後20日內向本院提出上訴
書狀，上訴於本院合議庭，並按他造當事人之人數附具繕本。
當事人之上訴，非以判決違背法令為理由不得為之，上訴狀應記
載上訴理由，表明下列各款事項：
(一)原判決所違背之法令及其具體內容。
(二)依訴訟資料可認為原判決有違背法令之具體事實。
中　　華　　民　　國　　96　　年　　7 　　月　　31　　日
                        書記官  洪福基
